---
title: "Trades Visualizer version 0.7b   "
runtime: shiny
output:
  flexdashboard::flex_dashboard:
    social: menu
    vertical_layout: fill
    theme: simplex
---

```{r global, include=FALSE}
local<-TRUE
if (!local) encoding<-"" else encoding<-"CP1251"

library(FinancialInstrument)
library(PerformanceAnalytics)
library(rusquant) # devtools::install_github('r8m/rusquant')
library(blotter)
library(ggplot2)
library(dplyr)
library(rmarkdown)
library(quantmod)
library(highcharter)
library(markdown)
library(data.table)
library(DT) # install.packages('DT')
library(flexdashboard) # devtools::install_github('rstudio/flexdashboard')
source("func.my.R",encoding = "UTF-8")

data(tickers)
markets<-c("Срочный"=2, "Фондовый"=1, "Валютный"=3)
TradesLink<-"ftp://ftp.moex.com/pub/info/stats_contest"
yearId<-2017
dateId<-"all"
initEq<-100000

if (!exists('.blotter')) .blotter <- new.env()

spot<-read.table("spot.csv", header=TRUE, sep=";", as.is=TRUE,encoding = "UTF-8")
#REFRESH

resday<-read.table("ftp://ftp.moex.com/pub/info/stats_contest/2016/result_day.csv",
            header=TRUE
             , sep=";", 
               dec=".",
                 quote="",
                   as.is=TRUE,
                    fileEncoding = encoding,
               skipNul=TRUE
                   )


if (!is.null(resday)) 
  resday %>% 
  filter(as.numeric(count_deal)>0) %>%
  select(trader_id,contype_name,dohod_rub,amount) %>% 
  filter (dohod_rub!=0)-> resdayS


if (!is.null(resday))
  resday %>% 
  select(contype_name,trader_id,	nik,	diler_name,	date_start,	dohod,	amount,	dohod_rub,	count_deal,	qty,	vol_rub,	uchastnik_activ,	duel_win,	duel_loss) %>% 
  filter(as.numeric(dohod_rub)!=0) %>%
  filter(as.numeric(count_deal)>0) -> resdayAll


statLink<-"https://github.com/r8m/investormoex/raw/master/resDT.RData"
download.file(statLink, "resDT.RData")
load("resDT.RData")
file.remove("resDT.RData")
#resDT[,trader_id:=NULL]
revisionDate<-resDT[1,moment]
#resDT[,moment:=NULL]

traders.list<-read.table("ftp://ftp.moex.com/pub/info/stats_contest/2016/trader.csv",  
             sep=";", as.is=TRUE,
                quote="",
             fileEncoding=encoding,
              header=FALSE)
c<-as.data.frame(traders.list$V2)
d<-t(c)
f<-as.data.frame(d, row.names=NULL)
colnames(f)<-traders.list$V1

qntFinal<-read.csv("qntFinal.csv", as.is=TRUE)

```


```{r}
#includeHTML("google-analytics2.js")
#includeHTML("ya-analytics.js")
```

Sidebar {.sidebar}
======================================================================
```{r side}
 renderUI({selectInput("exch", "Рынок:",
             markets#,
             #selected=markets[marketSelected()[[1]][1]]
             )
   })

 renderUI({
   userChoices<-c("Выберите"="", "->Свои сделки<-"=1, f)
   selectInput("nick", "Участник:",userChoices#,
               #selected=userChoices[userSelected()[[1]][1]]
               )
   })

 renderUI ({
  # tagList(
    if (userId()==1) ({
  
          fileInput("file1", "Выберите файл сделок:",
             accept = c( 
               "text/csv",
               "text/comma-separated-values,text/plain",
                 ".csv")
    
      )})})
 
     renderUI ({selectInput (inputId="stock", label="Инструмент:", choices =  userSymbols(), selected = "")})

#     renderUI ({numericInput(inputId="num", label = "Позиции на начало конкурса:", #value = qnty())})


 selectInput("candle", "Свечки:",
      c("1min",
      "5min",
      "10min",
      "15min",
      "30min",
      "hour",
      "day"), selected="10min")
 actionButton("goButton", "Посмотреть!",icon = icon("refresh"))
 hr()

 
 
#REFRESH
dateRangeInput('dateRange2',format = "dd/mm/yy",
                                             label = 'Выбор дат:',
                                             #min = "2016-09-15", max = Sys.Date(),
                                             start = "2017-09-21",
                                             end   = Sys.Date(),
                                             language = "ru",
                                             separator = " - ", 
                                             startview = 'month', weekstart = 1,
                                             width='95%'
                              )

hr()
 checkboxInput("inter", "Интерактивный график", FALSE)

#hr()

##отладка
# renderPrint({
#     s = input$tbl_rows_selected
#     prr<-resdayAll[s,] %>% select(contype_name,	nik)
#     if (length(s)) {
#       #print('These rows were selected:\n\n')
#       #cat(marketSelected()[[1]][1],"\n\n")
#       #cat(userSelected()[[1]][1],"\n\n")
#       #c(yearId, userId(),marketId(), userSelected()[[1]][1], to(), period()))
#       #res<-c(yearId)
#       cat(unlist(userStat()),"\n\n")
#       
#       #paste(prr,marketSelected()[[1]][1], sep = ',')
# 
#     }
#   })


```

```{r download}


# marketSelected<-reactive({
#     s = input$tbl_rows_selected
#     ms<-resDT[s,contype_name]# %>% select(contype_name)
#     if (!length(s)) return (1)
#     else return (ms) 
#   })

  marketId<-reactive(input$exch)
  userId<-reactive(input$nick)
 # initPosQty<-reactive(input$num)
  initPosQty<-reactive(qnty())
  
  period<-reactive(input$candle)
  
  userData2<-reactive({
    if ( userId()=="") return (NULL)
    
    if (userId()==1) ({
     if (!is.null(input$file1))({
      progress <- shiny::Progress$new(session, min=0, max=10)
      progress$set(value=2,message="", detail = 'Загрузка сделок...')
      on.exit(progress$close())
      sourceData<-read.csv(input$file1$datapath,sep=";", header=FALSE, as.is=TRUE) 
      return (sourceData)
     })
    }) else
      ({
    progress <- shiny::Progress$new(session, min=0, max=10)
    on.exit({
      progress$close()
      file.remove(paste0(file,".zip"))
      if (file.exists(paste0(file,".csv"))) 
      {
        sourceData<-read.csv(paste0(file,".csv"),sep=";", header=FALSE, as.is=TRUE) 
        file.remove(paste0(file,".csv"))
        return (sourceData)
      }
      else {return (NULL)}
    }
    )
    
    progress$set(value=2,message="", detail = 'Загрузка сделок...')
    file<-paste0(marketId(),"_", userId())
    TradesLink<-paste(TradesLink, yearId,dateId,paste0(file,".zip"),sep="/")
    download.file(TradesLink, paste0(file,".zip"))
    unzip(paste0(file,".zip"))
  
      })
   })

  

# userSelected<-reactive({
#     s = input$tbl_rows_selected
#     us<-resDT[s,nik]# %>% select(nik)
#     if (!length(s)) return ("")
#     else return (us) 
#   })

userSymbols<-reactive(levels(as.factor(userData2()$V2)))


qnty<-reactive({
  if ( userId()=="") return (NULL)
  qnty<-qntFinal%>%
  filter(id==userId()&seccode==gsub(" ","",input$stock))%>%
  select(startPos)%>%as.numeric
  qnty[is.na(qnty)]<-0
  
  return (qnty)
   
})



```

```{r selectdata}
userSymbols2<- eventReactive(input$goButton, {    input$stock  })

  port2<-reactive(paste0(userSymbols2(),".port"))
  acc2<-reactive(paste0(userSymbols2(),".acc")) 

    symbols<-reactive({
    if ((userSymbols2()=="")) return (NULL)
   
    if (marketId()==2) 
      searchSymbol(paste0(userSymbols2()," ")) 
    else 
      spot[spot[,1]==gsub(" ","",userSymbols2()),2]
 
  }
    )
    
    symbol.trades<-reactive({
      if (userSymbols2()=="") return (NULL)
      userData2()[userData2()$V2==userSymbols2(),]
      
    }
    )  
    
    
  from<-reactive(
{
    input$goButton
    isolate({
      if ((userSymbols2()=="")) return (NULL)
      #REFRESH
   if (initPosQty()==0) as.Date(symbol.trades()[1,1]) else as.Date("2016-09-15")
   
    })
}
   )

  to<-reactive(
{
    input$goButton
    isolate({
      if ((userSymbols2()=="")) return (NULL)
      if (initPosQty()==-sum(symbol.trades()[,3])) as.Date(last(symbol.trades()[,1])) else Sys.Date()  
    
    })
}
    )
  
```  

```{r download instr}
  ret<-reactive({
   if ((userSymbols2()=="")) return (NULL)
    progress <- shiny::Progress$new(session, min=0, max=10)
    on.exit(progress$close())
    progress$set(value=3,message="", detail = 'Загрузка истории...')
    xxx<-getSymbols(symbols(), from=from(), to=to(), period=period(), src='mfd',adjust=TRUE, auto.assign=FALSE)
 
    return (xxx)
    
  })
   
  symbol.tradesFinal<-reactive({
    if (userSymbols2()=="") return (NULL)
    
    if (initPosQty()!=0) {
      
      xxx.df<-as.data.frame(ret())
      row.NAMES<-row.names(xxx.df)
      #REFRESH
      if (marketId()==2) first2<-grep("2017-09-21 19:",row.NAMES)[1]-1
      else first2<-grep("2017-09-21", row.NAMES)[1]-1
      new.order<-c(row.NAMES[first2],userSymbols2(),initPosQty(), xxx.df[first2,4])
      userData2<-rbind(new.order,symbol.trades())
      return (userData2)
      
      
    }
    
    else return (symbol.trades())
    
  }) 
  
  symbol.trades.xts<-reactive(
    
    {
      if (userSymbols2()=="") return (NULL)
      ST<-xts(cbind(symbol.tradesFinal()$V4,symbol.tradesFinal()$V3),
              order.by=as.POSIXct(symbol.tradesFinal()[,1]))
      colnames(ST)<-c("TxnPrice","TxnQty")
      return (ST)
    }
  )
```

```{r portfolio}
observe({
  input$goButton
  isolate({
    if ((userSymbols2()=="")) return (NULL)
    
    symbol<-userSymbols2()
    assign(symbol,ret(), envir=.GlobalEnv)
    
    currency("RUB")
    stock(symbol,currency="RUB")

    port<-port2()
    acc<-acc2()
    
    try(rm(list=c(paste0("portfolio.",port),
                  paste0("account.",acc)),
           pos=.blotter), silent =FALSE)
    
    initPortf(name=port,
              symbols=symbol,
              initPosQty = 0, 
              currency="RUB"
    )
    
    initAcct(name=acc,
             portfolios=port,
             initEq=initEq, 
             currency="RUB"
             
    )
    addTxns(port,symbol,TxnData=symbol.trades.xts(),verbose=FALSE)
    updatePortf(port)
    updateAcct(acc)
  })

})
```


Участники {data-icon="fa-user"}
============================================================================
###
```{r stats6}
#renderDataTable(TSALL())
cols<-c(#"moment",
  "contype_name", 
  #"trader_id",
  "nik",
  #"diler_name",
  "date_start",
  "dohod",
  "amount",
  "dohod_rub",
  "count_deal",
  #"qty",
  "tickersqty",
  #"vol_rub",
  #"duel_win",
  #"duel_loss",
  #"nickname",
  "usersymbol",
  "Num.Txns",        
  "Num.Trades",
  "Net.Trading.PL",
  "Avg.Trade.PL",
  "Med.Trade.PL",
  "Largest.Winner",
  "Largest.Loser",
  "Gross.Profits",
  "Gross.Losses",
  "Std.Dev.Trade.PL",
  "Percent.Positive",
  "Percent.Negative",
  "Profit.Factor",
  "Avg.Win.Trade",
  "Med.Win.Trade",
  "Avg.Losing.Trade",
  "Med.Losing.Trade",
  "Avg.Daily.PL",
  "Med.Daily.PL",      
  "Std.Dev.Daily.PL",
  "Ann.Sharpe",
  "Max.Drawdown",
  "Profit.To.Max.Draw",
  "Avg.WinLoss.Ratio",
  "Med.WinLoss.Ratio",
  "Max.Equity",
  "Min.Equity",
  "End.Equity" )


colnamesru<-c("Рынок",
              "Участник",
              "Начало",
              "Доход, %",
              "Нач. сумма",
              "Доход,руб",
              "Общ. сделок",
              "Кол-во тикеров",
              "Тикер",
              "Num.Txns",        
              "Num.Trades",
              "Net.Trading.PL",
              "Avg.Trade.PL",
              "Med.Trade.PL",
              "Largest.Winner",
              "Largest.Loser",
              "Gross.Profits",
              "Gross.Losses",
              "Std.Dev.Trade.PL",
              "Percent.Positive",
              "Percent.Negative",
              "Profit.Factor",
              "Avg.Win.Trade",
              "Med.Win.Trade",
              "Avg.Losing.Trade",
              "Med.Losing.Trade",
              "Avg.Daily.PL",
              "Med.Daily.PL",      
              "Std.Dev.Daily.PL",
              "Ann.Sharpe",
              "Max.Drawdown",
              "Profit.To.Max.Draw",
              "Avg.WinLoss.Ratio",
              "Med.WinLoss.Ratio",
              "Max.Equity",
              "Min.Equity",
              "End.Equity")



statDT<-resDT[,.SD, .SDcols=cols] 

output$tbl<-DT::renderDataTable(statDT,
                                filter = 'top',
                                selection = "none",#'single',
                                caption=paste("Последнее обновление: ",revisionDate,""),
                                colnames=colnamesru,
                                rownames = FALSE,
                                width=200,
                                
                                options = list(
                                  pageLength = 15,
                                  searchHighlight = TRUE,
                                  scrollX=T,
                                  scrollY=T,
                                  scroller=T,
                                  autoWidth = TRUE,
                                  columnDefs = list(list(width = '120px', targets = c(0,1,8))),
                                  rowCallback = JS(
    "function(row, data) {",
    "var num = data[5].toString().replace(/\\B(?=(\\d{3})+(?!\\d))/g, ',')+'₽';",
    "$('td:eq(5)', row).html(num);",
    "var num =  data[4].toString().replace(/\\B(?=(\\d{3})+(?!\\d))/g, ',')+'₽';",
    "$('td:eq(4)', row).html(num);",

    "}")
                                  
                                  )
                                #initComplete = I("function(settings, json) {alert('Done.');}")
)


DT::dataTableOutput('tbl')


```

График {data-icon="fa-line-chart"}
======================================================================
```{r plotTS}
renderUI(if (input$inter) highchartOutput("highchart") else plotOutput("plot"))

output$highchart<-renderHighchart({
  if (userSymbols2()=="") return (NULL)
   if (input$inter) ({
   progress <- shiny::Progress$new(session, min=0, max=10)
    on.exit(progress$close())
    progress$set(value=9,message="", detail = 'Строим график...')  
   chart.Posn.my(Portfolio = port2(), Symbol = userSymbols2(), userName=resDT[trader_id==userId(), nik][1])
   
   })
   
   })
 
output$plot<-renderPlot({
    if (userSymbols2()=="") return (NULL)
    if (!input$inter) ({
    progress <- shiny::Progress$new(session, min=0, max=10)
    on.exit(progress$close())
    progress$set(value=9,message="", detail = 'Строим график...')  
    
     theme<-chart_theme()
      # if (!input$outliers) 
     #{
   theme$col$up.col<-'#0000ff'
     theme$col$up.border<-'#0000ff'
     theme$col$dn.col<-'#FAAC58'
     theme$col$dn.border<-'#FAAC58'
     #}
    chart.Posn(port2(), 
                   userSymbols2(),
                      theme=theme, 
                   Dates=paste0(as.character(max(input$dateRange2[1],from())),
                               "/",as.character(min(to(),input$dateRange2[2])))
                 
    )
    })
}
)

```

Статистика {data-icon="fa-user"}
============================================================================
Column {data-width=6}
----------------------------------------------------------------------------
###
```{r stats5}
TS2<-reactive(
  {
  input$goButton
  isolate(tradeStats(Portfolios =port2(), use="trades"))
  }
  )

dStats<-reactive(
{
  input$goButton
  isolate(dailyStats(Portfolios = port2(), use="equity"))
}
  )

table.perf<-reactive({
  if ((userSymbols2()=="")) return (NULL)
  TS2<-TS2()[,-c(1:5)]
  TS2<-round(t(TS2),2)
 
  dStats2<-c(
    "Средний результат",
    "Медианный результат",
    "Максимальный выигрыш",
    "Максимальный проигрыш",
    "Валовая прибыль",
    "Валовый убыток",
    "Ст. отклонение результата",
    "% положительных",
    "% отрицательных",
    "Профит-фактор",
    "Средний прибыльный результат",
    "Медианный прибыльный результат",
    "Средний убыточный результат",
    "Медианный убыточный результат",
    "Средний дневной результат",
    "Медианный дневной результат",
    "Ст. отклонение дн. результата",
    "Шарп",
    "Макс. просадка",
    "Прибыль/макс. просадка",
    "Среднее отношение выигрышных к проигрышным",
    "Медианное отношение выигрышных к проигрышным",
    "Макс. результат",
    "Мин. результат",
    "Текущ. результат")
  
  a<-cbind(dStats2,TS2,round(t(dStats()[,-c(1:4)]),2))
  colnames(a)<-c("Параметр","По трейдам","По дням")
  return(a)
  
})

renderTable(table.perf())
```

Column {data-width=4}
-----------------------------------------------------------------------

###
```{r VB1}
renderValueBox(
  {

valueBox(as.integer(TS2()[5]), 
         "Результат, в валюте контракта",
           icon = "fa-pencil",
           color =  "red")
    
 }
)
```

###
```{r VB2}
renderValueBox(
{
 
 # if (userSymbols2()=="") valueBox("","", color="red") else
       valueBox(TS2()[3],"Сделок, шт.", color="red", icon="fa-reorder")

  } 
)

#
```

###
```{r VB3}
renderValueBox(
{
 #  if (userSymbols2()=="") valueBox("","", color="red") else
      valueBox(TS2()[4],"Трейдов, шт.", color="red", icon="fa-area-chart")
    } 
  )
```

###
```{r G1}
renderGauge(gauge(as.numeric(dStats()[2]), min = 0, max = 64,
                   label="Дней в конкурсе", sectors=gaugeSectors(colors="warning")))
```

###
```{r G2}
renderGauge(gauge(as.numeric(dStats()[3]), min = 0, max = as.numeric(dStats()[2]),
                   label="Дни с прибылью"))
```

###
```{r G3}
renderGauge(gauge(as.numeric(dStats()[4]), min = 0, max = as.numeric(dStats()[2]),
                   label="Дни с убытком", sectors=gaugeSectors(colors="danger")))

```

Доходность {data-icon="fa-bar-chart"}
============================================================================
```{r perf}
renderPlot({
  if (userSymbols2()=="") return (NULL)
  
  charts.PerformanceSummary.my(PortfReturns(acc2()), geometric = FALSE,main = "")
  
},res=100)

```


Срез {data-icon="fa-dashboard"}
============================================================================
```{r srez}
srez<-reactive({
  
  if (is.null(resdayS)) return (NULL) else
    
  {
    decl2<-filter(resdayS, trader_id==userId())
   srez22<- ggplot(data=resdayS,aes(x = amount/1000, y=dohod_rub/1000))+
      ylab("Доход, тыс.руб.")+
      xlab("Старт.активы, тыс.руб.")+
      geom_rug()+
      facet_wrap(~contype_name,scales = "free")+
      geom_point()+
     geom_point(data = decl2,colour = 'red', size = 3)
   return (srez22)
  }
  
})

renderPlot(srez())
```

Отчет {data-icon="fa-book"}
============================================================================
###
```{r report}
radioButtons('format', 'Формат:', c('HTML', 'Word'),inline = FALSE)
downloadLink('downloadReport', label = 'Загрузить отчет')

output$downloadReport <- downloadHandler(
  filename = function() {
    paste('my-report', sep = '.', switch(
      input$format, PDF = 'pdf', HTML = 'html', Word = 'docx'
    ))
  },
  
  content = function(file) {
   
    src <- normalizePath('report/report.Rmd')
    owd <- setwd(tempdir())
    on.exit(setwd(owd))
    file.copy(src, 'report.Rmd')
    
    
    out <- render('report.Rmd', switch(
      input$format,
      PDF = pdf_document(), HTML = html_document(), Word = word_document()
    ))
    file.rename(out, file)
  }
  

)
```

Версии {data-icon="fa-reorder"}
============================================================================
###Версии
0.7b от 10.11.2016 - добавлена таблица участников и статистики торговли по инструментам

0.7 от 16.10.2016 - обновлены нач. позиции у новых (с 01.10) участников, добавлена метка (на графике) ввода новых тарифов МБ (с 03.10), написана справка 

0.6 от 30.09.2016 - добавлена загрузка своих сделок, автоподстановка нач. позиций, добавлены пропущенные тикеры

0.5 от 23.09.2016 - исправлена ошибка интерактивного графика

0.4 от 22.09.2016 - добавлен интерактивный график

0.3 от 20.09.2016 - добавлены пропущенные тикеры

0.2 от 19.09.2016 - исправлена ошибка некорректных ников

0.1 от 18.09.2016 - новая версия для 2016 года переработанная под flexdashboard.

Справка {data-icon="fa-question"}
============================================================================
### Автор: Тихонов Алексей - potom2007@yandex.ru, Лукерьин Роман - rlukerin@gmail.com

Данный веб-сервис позволяет пользователю загружать собственные сделки, а также сделки участников конкурса ЛЧИ, и анализировать их с помощью интерактивной диаграммы и статистической информации. 

**Боковая панель**  
Для загрузки собственных сделок необходимо в выпадающем списке выбора участников выбрать *->Свои сделки<-* и указать текстовый файл в следующем формате (без заголовка):  
YYYY-MM-DD HH:MM:SS; TICKER; QTY; PRICE  
Пример строки:  
2016-09-16 13:30:00.000;RIZ6;-1;96230.00000

**Панель График**  
На данной панели выводится график истории торгов выбранного инструмента и осуществленных сделок, график накопленной позиции, графики кривой доходности и просадок. Данный график может быть интерактивным (с легендой по наведению, масштабированием по оси времени) для этого необходимо отметить параметр *Интерактивный график* в боковой панели

**Панель Статистика**  
На данной панели выводится сводная статистика по осуществленным сделкам


**Панель Доходность**  
На данной панели выводится в графическом виде ежедневная доходность и графики накопленной прибыли и просадок

**Панель Срез**  
На данной панели выводится в графическом виде результаты всех участников в разрезе всех трех рынков с учетом их стартовой суммы и полученной доходности (выбранный участник выделяется цветом)

**Панель Отчет**  
На данной панели возможно сохранить все результаты в документ docx, pdf, html.
Для этого необходимо выбрать тип документа и нажать кнопку *Загрузить отчет* (занимает время)

**Панель Версии**  
На данной панели указана изменения в версиях продукта

**Панель Справка**  
На данной (текущей) панеле приведена основная справка по сервису

Поддержите проект: перевод на yandex-кошелек 410011860379477 (воспользуйтесь формой ниже)
```{r support}
tags$iframe(
   src="https://money.yandex.ru/embed/donate.xml?account=410011860379477&quickpay=donate&payment-type-choice=on&default-sum=&targets=%D0%9F%D0%BE%D0%B6%D0%B5%D1%80%D1%82%D0%B2%D0%BE%D0%B2%D0%B0%D0%BD%D0%B8%D0%B5+%D0%BD%D0%B0+%D1%80%D0%B0%D0%B7%D0%B2%D0%B8%D1%82%D0%B8%D0%B5+%D0%BF%D1%80%D0%BE%D0%B5%D0%BA%D1%82%D0%B0&target-visibility=on&project-name=&project-site=&button-text=01&comment=on&hint=%D0%92%D0%B0%D1%88%D0%B5+%D0%BF%D0%BE%D0%B6%D0%B5%D0%BB%D0%B0%D0%BD%D0%B8%D0%B5+%D0%BF%D1%80%D0%BE%D0%B5%D0%BA%D1%82%D1%83&successURL=",
   width="500", 
   height="175", 
   frameborder="0", 
   allowtransparency="true", 
   scrolling="no"      
 )


#tags$head(tags$script(src = "google-analytics.js"))
#


```


